# 弥补亏损后计提盈余公积是报表层面还是税务层面

提问人：xiao712 时间：2021-01-19 17:24:53
陈版好：
突然有个疑问，企业计提盈余公积按照准则要求是弥补亏损后的利润作为基数计提，这个弥补亏损中的“亏损”是指财务报表口径，未分配利润为负，还是税务口径的可弥补亏损？
目前遇到的问题：企业财务报表未分配利润为正，当期净利润为正，但是企业税务口径仍存在可弥补亏损金额。这种情况下，是否需要按照账面净利润计提盈余公积？

回答人：chenyiwei
盈余公积的计提是公司法而不是税法的要求，计提口径是会计上的未分配利润和净利润，与应纳税所得额以及是否处于税务亏损弥补期无关。

回答人：chenyiwei
盈余公积的计提是公司法而不是税法的要求，计提口径是会计上的未分配利润和净利润，与应纳税所得额以及是否处于税务亏损弥补期无关。